κατάγνυμι:  # κατά+ἄγνυμι
    root1: καταγνυ
    F: κατεαξ
    A: κατεαξ
    APN: κατεαγη!

ἄγω:
    root1: ἀγ
    P: ἀγ
    I: $ἠγ
    F: ἀξ
    FP: ἀχθησ
    A: ἠγαγ
    AN: ἀγαγ/ᾰ̓ξ
    AP: ἠχθη!
    APN: ἀχθη!

ἀνάγω:
    inherit: ἄγω
    prefix: ἀνά

ἀπάγω:
    inherit: ἄγω
    prefix: ἀπό

διάγω:
    inherit: ἄγω
    prefix: διά

εἰσάγω:
    inherit: ἄγω
    prefix: εἰς

ἐξάγω:
    inherit: ἄγω
    prefix: ἐκ

ἐπάγω:
    inherit: ἄγω
    prefix: ἐπί

ἐπανάγω:
    inherit: ἄγω
    prefix: ἐπί+ἀνά

ἐπισυνάγω:
    inherit: ἄγω
    prefix: ἐπί+συν

κατάγω:
    inherit: ἄγω
    prefix: κατά

μετάγω:
    inherit: ἄγω
    prefix: μετά

παράγω:
    inherit: ἄγω
    prefix: παρά

παρεισάγω:
    inherit: ἄγω
    prefix: παρά+εἰς

περιάγω:
    inherit: ἄγω
    prefix: περί

προάγω:
    inherit: ἄγω
    prefix: πρό

προσάγω:
    inherit: ἄγω
    prefix: πρός

συνάγω:
    inherit: ἄγω
    prefix: σύν

ὑπάγω:
    inherit: ἄγω
    prefix: ὑπό

αἱρέομαι:
    root1: αἱρε
    P: αἱρε
    F: αἱρησ
    A: εἱλα!

αἱρέω:  # why this and the above?
    root1: αἱρε
    P: αἱρε
    I: ῃρε/ειχ  # @@@ error in SBLGNT?
    F: ἑλε
    FP: αἱρεθησ
    A: $εἱλ
    AN: ἑλ
    AP: ῃρεθη!
    APN: αἱρεθη!
    XM: ῃρη

ἀναιρέω:
    inherit: αἱρέω
    prefix: ἀνά

ἀφαιρέω:
    inherit: αἱρέω
    prefix: ἀπό

διαιρέω:
    inherit: αἱρέω
    prefix: διά

ἐξαιρέω:
    inherit: αἱρέω
    prefix: ἐκ

καθαιρέω:
    inherit: αἱρέω
    prefix: κατά

περιαιρέω:
    inherit: αἱρέω
    prefix: περί

προαιρέομαι:
    inherit: αἱρέω
    prefix: πρό

ἀκούω:
    # handle attic reduplication
    root1: ἀκου
    root4: ἀκο
    root6: ἀκουσθ
    P: ἀκου
    I: ἠκου
    F: ἀκουσ
    FP: ἀκουσθησ
    A: ἠκουσ
    AN: ἀκουσ
    AP: ἠκουσθη!
    APN: ἀκουσθη!
    X: ἀκηκο

διακούω:
    inherit: ἀκούω
    prefix: διά

εἰσακούω:
    inherit: ἀκούω
    prefix: εἰσ

ἐπακούω:
    inherit: ἀκούω
    prefix: ἐπί

παρακούω:
    inherit: ἀκούω
    prefix: παρά

προακούω:
    inherit: ἀκούω
    prefix: πρό

ὑπακούω:
    inherit: ἀκούω
    prefix: ὑπό

ἀναλίσκω:  # ἀνά+ἁλίσκω
    class: basic
    root1: ἀναλισκ
    root3: ἀναλω # @@@
    AN: ἀναλωσ
    APN: ἀναλωθη!

ἁμαρτάνω:
    root1: ἁμαρταν
    P: ἁμαρταν
    F: ἁμαρτησ
    A: ἡμαρτ
    AN: ἁμαρτ/ἁμαρτησ
    X: ἡμαρτηκ

ἁρπάζω:
    root1: ἁρπαζ
    P: ἁρπαζ
    F: ἁρπασ
    FP: ἁρπαγησ
    A: ἡρπασ
    AN: ἁρπᾰσ
    AP: ἡρπαγη!/ἡρπασθη!
    Y: ἡρπακ

διαρπάζω:
    inherit: ἁρπάζω
    prefix: διά

συναρπάζω:
    inherit: ἁρπάζω
    prefix: σύν

αὐξάνω:
    class: basic
    root1: αὐξαν
    root2: αὐξη  # probably don't include η
    P: αὐξαν
    I: ηὐξαν
    F: αὐξησ
    A: ηὐξησ
    AN: αὐξησ
    APN: αὐξηθη!

συναυξάνομαι:
    inherit: αὐξάνω
    prefix: σύν

ὑπεραυξάνω:
    inherit: αὐξάνω
    prefix: ὑπερ

βαίνω:
    root1: βαιν
    P: βαιν
    I: ἐβαιν
    F: βησ
    FP: βιβασθησ
    A: ἐβη!
    AN: βη!/βα  # @@@
    X: βεβηκ

ἀναβαίνω:
    inherit: βαίνω
    prefix: ἀνά

ἀποβαίνω:
    inherit: βαίνω
    prefix: ἀπό

διαβαίνω:
    inherit: βαίνω
    prefix: διά

ἐκβαίνω:
    inherit: βαίνω
    prefix: ἐκ

ἐμβαίνω:
    inherit: βαίνω
    prefix: ἐν

ἐπιβαίνω:
    inherit: βαίνω
    prefix: ἐπί

καταβαίνω:
    inherit: βαίνω
    prefix: κατά

μεταβαίνω:
    inherit: βαίνω
    prefix: μετά

παραβαίνω:
    inherit: βαίνω
    prefix: παρά

προσαναβαίνω:
    inherit: βαίνω
    prefix: πρός+ἀνά

συμβαίνω:
    inherit: βαίνω
    prefix: σύν

βάλλω:
    class: "5l"
    root1: βαλλ
    root2: βαλ
    root3: βᾰλ
    root4: βλη
    root6: βληθ
    Y_augment: false
    YM_augment: true
    P: βαλλ
    I: ἐβαλλ
    F: βαλ#
    FP: βληθησ
    A: ἐβᾰλ
    AN: βᾰλ
    AP: ἐβληθη!
    APN: βληθη!
    XM: βεβλη
    Y: βεβληκ
    YM: ἐβεβλη

ἀποβάλλω:
    inherit: βάλλω
    prefix: ἀπό

ἀναβάλλομαι:
    inherit: βάλλω
    prefix: ἀνά

ἀντιβάλλω:
    inherit: βάλλω
    prefix: ἀντί

διαβάλλω:
    inherit: βάλλω
    prefix: διά

ἐκβάλλω:
    inherit: βάλλω
    prefix: ἐκ

ἐμβάλλω:
    inherit: βάλλω
    prefix: ἐν

ἐπιβάλλω:
    inherit: βάλλω
    prefix: ἐπί

παραβάλλω:
    inherit: βάλλω
    prefix: παρά

παρεμβάλλω:
    inherit: βάλλω
    prefix: παρά+ἐν

περιβάλλω:
    inherit: βάλλω
    prefix: περί

προβάλλω:
    inherit: βάλλω
    prefix: πρό

συμβάλλω:
    inherit: βάλλω
    prefix: σύν

ὑπερβάλλω:
    inherit: βάλλω
    prefix: ὑπέρ

ὑποβάλλω:
    inherit: βάλλω
    prefix: ὑπό

γίνομαι:
    class: basic
    root1: γιν
    root2: γεν
    root2add: ησ
    root3: γεν
    root3add: ""
    root4: γον
    root4add: ""
    root5: γεν
    root6: γενηθ
    Y_augment: either
    P: γιν
    I: ἐγιν
    F: γενησ
    A: ἐγεν
    AN: γεν
    AP: ἐγενηθη!
    APN: γενηθη!
    X: γεγον
    XM: γεγεν
    Y: γεγον/ἐγεγον

παραγίνομαι:
    inherit: γίνομαι
    prefix: παρά

γινώσκω:
    # X augments
    root1: γινωσκ
    root2: γνω
    P: γινωσκ
    I: ἐγινωσκ
    F: γνωσ
    FP: γνωσθησ
    A: ἐγνω!
    AN: γνω!
    AP: ἐγνωσθη!
    APN: γνωσθη!
    X: ἐγνωκ
    XM: ἐγνωσ
    Y: ἐγνωκ

ἀναγινώσκω:
    inherit: γινώσκω
    prefix: ἀνά

διαγινώσκω:
    inherit: γινώσκω
    prefix: διά

ἐπιγινώσκω:
    inherit: γινώσκω
    prefix: ἐπί

καταγινώσκω:
    inherit: γινώσκω
    prefix: κατά

προγινώσκω:
    inherit: γινώσκω
    prefix: πρό

διδάσκω:
    class: basic
    root1: διδᾰσκ
    root2: διδᾰκ
    root3: διδᾰκ
    root6: διδᾰχθ
    P: διδᾰσκ
    I: ἐδιδᾰσκ
    F: διδᾰξ
    A: ἐδιδᾰξ
    AN: διδᾰξ
    AP: ἐδιδᾰχθη!

δύνω:
    root1: δυν
    A: ἐδυ!  # @@@

ἐγγίζω:
    root1: ἐγγιζ
    P: ἐγγιζ
    I: ἠγγιζ
    F: ἐγγι#
    A: ἠγγισ
    AN: ἐγγῐσ
    X: ἠγγικ

ἐγείρω:
    root1: ἐγειρ
    P: ἐγειρ
    I: ἐγειρ
    F: ἐγερ#
    FP: ἐγερθησ
    A: ἠγειρ
    AN: ἐγειρ
    AP: ἠγερθη!
    APN: ἐγερθη!
    XM: ἐγηγερ

διεγείρω:
    inherit: ἐγείρω
    prefix: διά

ἐξεγείρω:
    inherit: ἐγείρω
    prefix: ἐκ

ἐπεγείρω:
    inherit: ἐγείρω
    prefix: ἐπί

συνεγείρω:
    inherit: ἐγείρω
    prefix: σύν

ἐδαφίζω:
    root1: ἐδαφιζ
    P: ἐδαφιζ
    F: ἐδαφι#

εἰμί:
    root1: ἐσ!/ἠ!
    P: ἐσ!/ἠ!
    I: ἠ!
    F: ἐσ/ἐσ!

ἄπειμι: # @@@
    root1: ἀπει!
    P: ἀπει!
    I: ἀπῃε!

εἴσειμι:  # εἰς+εἶμι
    root1: εἰσι!  # @@@
    P: εἰσι!  # @@@
    I: εἰσῃε  # @@@

ἔξειμι:  # ἐκ+εἰμί
    root1: ἐξιε!
    P: ἐξιε!
    I: ἐξῃε!

πάρειμι:  # παρά+εἰμί
    root1: παρεσ!
    P: παρεσ!
    I: παρ~η!
    F: παρέσ!
    AN: παρε!

σύνειμι:  # σύν+εἰμί;σύν+εἶμι
    root1: "@@@"
    I: συν~η!

εἴωθα:
    root1: "@@@"
    Y: εἰωθ

ἐλαύνω:
    root1: ἐλαυν
    P: ἐλαυν
    I: ἠλαυν
    A: ἠλασ

ἀπελαύνω:  # ἀπό+ἐλαύνω
    inherit: ἐλαύνω
    prefix: ἀπό

ἕλκω:
    root1: ἑλκ
    P: ἑλκ
    I: εἱλκ
    F: ἑλκυσ
    A: εἱλκυσ
    AN: ἑλκῠσ

ἐλπίζω:
    root1: ἐλπιζ
    P: ἐλπιζ
    I: ἠλπιζ
    F: ἐλπι#
    A: ἠλπισ
    AN: ἐλπισ
    X: ἠλπικ

ἔοικα:
    root1: "@@@"
    X: ἐοικ

ἐργάζομαι:
    root1: ἐργαζ
    P: ἐργαζ
    I: ἠργαζ
    A: εἰργασ/ἠργασ
    AN: ἐργασ
    AP: εἰργασθη!
    XM: εἰργᾰ  # @@@

κατεργάζομαι:
    inherit: ἐργάζομαι
    prefix: κατά

προσεργάζομαι:
    inherit: ἐργάζομαι
    prefix: πρός

ἔρχομαι:
    root1: ἐρχ
    P: ἐρχ
    I: ἠρχ
    F: ἐλευσ
    A: $ἠλθ
    AN: ἐλθ
    X: ἐληλυθ
    Y: ἐληλυθ  # @@@

ἀνέρχομαι:
    inherit: ἔρχομαι
    prefix: ἀνά

ἀντιπαρέρχομαι:
    inherit: ἔρχομαι
    prefix: ἀντί+παρά

ἀπέρχομαι:
    inherit: ἔρχομαι
    prefix: ἀπό

διέρχομαι:
    inherit: ἔρχομαι
    prefix: διά

εἰσέρχομαι:
    inherit: ἔρχομαι
    prefix: εἰς

ἐξέρχομαι:
    inherit: ἔρχομαι
    prefix: ἐκ

ἐπανέρχομαι:
    inherit: ἔρχομαι
    prefix: ἐπί+ἀνά

ἐπεισέρχομαι:
    inherit: ἔρχομαι
    prefix: ἐπί+εἰς

ἐπέρχομαι:
    inherit: ἔρχομαι
    prefix: ἐπί

κατέρχομαι:
    inherit: ἔρχομαι
    prefix: κατά

παρεισέρχομαι:
    inherit: ἔρχομαι
    prefix: παρά+εἰς

παρέρχομαι:
    inherit: ἔρχομαι
    prefix: παρά

περιέρχομαι:
    inherit: ἔρχομαι
    prefix: περί

προέρχομαι:
    inherit: ἔρχομαι
    prefix: πρό

προσέρχομαι:
    inherit: ἔρχομαι
    prefix: πρός

συνεισέρχομαι:
    inherit: ἔρχομαι
    prefix: σύν+εἰς

συνέρχομαι:
    inherit: ἔρχομαι
    prefix: σύν

ἐσθίω:
    root1: ἐσθι/ἐσθ
    P: ἐσθι/ἐσθ
    I: ἠσθι
    F: φαγ
    A: ἐφαγ
    AN: φᾰγ

κατεσθίω:
    inherit: ἐσθίω
    prefix: κατά

συνεσθίω:
    inherit: ἐσθίω
    prefix: σύν

εὑρίσκω:
    root1: εὑρισκ
    P: εὑρισκ
    I: εὑρισκ/ηὑρισκ
    F: εὑρησ
    FP: εὑρεθησ
    A: $εὑρ
    AN: εὑρ
    AP: εὑρεθη!
    APN: εὑρεθη!
    X: εὑρηκ

ἀνευρίσκω:
    inherit: εὑρίσκω
    prefix: ἀνά

ἔχω:
    root1: ἐχ
    P: ἐχ
    I: $εἰχ
    F: ἑξ
    A: $ἐσχ
    AN: ἐχ/σχ  # @@@
    X: ἐσχηκ

ἀνέχομαι:
    inherit: ἔχω
    prefix: ἀνά

ἀντέχομαι:
    inherit: ἔχω
    prefix: ἀντί

ἀπέχω:
    inherit: ἔχω
    prefix: ἀπό

ἐνέχω:
    inherit: ἔχω
    prefix: ἐν

ἐπέχω:
    inherit: ἔχω
    prefix: ἐπί

κατέχω:
    inherit: ἔχω
    prefix: κατά

μετέχω:
    inherit: ἔχω
    prefix: μετά

παρέχω:
    inherit: ἔχω
    prefix: παρά

περιέχω:
    inherit: ἔχω
    prefix: περί

προέχομαι:
    inherit: ἔχω
    prefix: πρό

προσέχω:
    inherit: ἔχω
    prefix: πρός

συνέχω:
    inherit: ἔχω
    prefix: σύν

θάπτω:
    root1: θάπτ
    A: ἐθαψ
    AN: θᾰψ
    AP: ἐταφη!

συνθάπτομαι:
    inherit: θάπτω
    prefix: σύν

θιγγάνω:
    root1: θιγγαν
    AN: θιγ

θνῄσκω:
    root1: θνῃσκ
    P: θνῃσκ
    I: ἐθνῃσκ
    F: θαν#
    A: ἐθαν
    AN: θαν
    X: τεθνηκ

ἀποθνῄσκω:
    inherit: θνῄσκω
    prefix: ἀπό

συναποθνῄσκω:
    inherit: θνῄσκω
    prefix: σύν+ἀπό

θύω:
    root1: θυ
    P: θυ
    I: ἐθυ
    A: ἐθυσ
    AN: θυσ
    AP: ἐτυθη!

ἵημι:
    root1: ἱε!
    P: ἱε!
    I: ἱε!
    F: ἡσ
    FP: ἑθησ
    A: $ἡκ/εἱ!
    AN: hε!

ἀνίημι:
    inherit: ἵημι
    prefix: ἀνά
    AP: ἀνεθη!

ἀφίημι:  # ἀπό+ἵημι
    root1: ἀφε/ἀφι/ἀφιε!
    P: ἀφε/ἀφι/ἀφιε!
    I: ἠφι
    F: ἀφησ
    FP: ἀφεθησ
    A: ἀφ~ηκ
    AN: ἀφει!/ᾰ̓φε!
    AP: ἀφεθη!
    APN: ἀφεθη!
    XM: ἀφε

καθίημι:
    inherit: ἵημι
    prefix: κατά

συνίημι:
    inherit: ἵημι
    prefix: σύν
    AN: συνε! # @@@

ἵστημι:
    root1: ἱστα!/ἱσταν
    P: ἱστα!/ἱσταν
    I: ἱστα!/ἐστηκ
    F: στησ
    FP: σταθησ
    A: ἐστα!/ἐστη!/ἐστησ
    AN: στα!/στη!/στησ
    AP: ἐσταθη!
    APN: σταθη!
    X: ἑστηκ/ἑστακ/ἑστα!  # @@@
    Y: εἱστηκ

ἀφίσταμαι:
    inherit: ἵστημι
    prefix: ἀπό

ἐπανίσταμαι:
    inherit: ἵστημι
    prefix: ἐπί+ἀνά

ἐπίσταμαι:
    inherit: ἵστημι
    prefix: ἐπί
    P: ἐπιστα!  # @@@

ἀνθίστημι:
    inherit: ἵστημι
    prefix: ἀντί

ἀνίστημι:
    inherit: ἵστημι
    prefix: ἀνά

ἀντικαθίστημι:
    inherit: ἵστημι
    prefix: ἀντί+κατά

ἀποκαθίστημι:
    inherit: ἵστημι
    prefix: ἀπό+κατά
    A: ἀπεκατεστα!  # @@@
    AP: ἀπεκατεσταθη!  # @@@

διΐστημι:
    inherit: ἵστημι
    prefix: διά

ἐνίστημι:
    inherit: ἵστημι
    prefix: ἐν

ἐξανίστημι:
    inherit: ἵστημι
    prefix: ἐκ+ἀνά
ἐξίστημι:
    inherit: ἵστημι
    prefix: ἐκ
ἐφίστημι:
    inherit: ἵστημι
    prefix: ἐπί
καθίστημι:
    inherit: ἵστημι
    prefix: κατά
κατεφίστημι:
    inherit: ἵστημι
    prefix: κατά+ἐπί
μεθίστημι:
    inherit: ἵστημι
    prefix: μετά
περιΐστημι:
    inherit: ἵστημι
    prefix: περί
προΐστημι:
    inherit: ἵστημι
    prefix: πρό
συνεφίστημι:
    inherit: ἵστημι
    prefix: σύν+ἐπί
συνίστημι:
    inherit: ἵστημι
    prefix: σύν

καθαρίζω:
    root1: καθαριζ
    P: καθαριζ
    F: καθαρι#
    A: ἐκαθαρισ
    AN: καθαρῐσ
    AP: ἐκαθαρισθη!
    APN: καθαρισθη!

διακαθαρίζω:
    inherit: καθαρίζω
    prefix: διά

ἐκκαίομαι:  # ἐκ+καίομαι
    root1: ἐκκαι
    AP: ἐξεκαυθη!

καίω:
    root1: και
    P: και
    I: ἐκαι
    F: καυσ
    FP: καησ/καυθησ  # @@@
    AN: καυσ
    AP: ἐκαη!

κατακαίω:
    inherit: καίω
    prefix: κατά

κερδαίνω:
    root1: κερδαιν
    P: κερδαιν
    F: κερδησ
    FP: κερδηθησ
    A: ἐκερδησ
    AN: κερδησ/κερδαν

κομίζω:
    root1: κομιζ
    P: κομιζ
    I: ἐκομιζ
    F: κομισ/κομι#
    A: ἐκομισ
    AN: κομισ

ἐκκομίζω:
    inherit: κομίζω
    prefix: ἐκ

συγκομίζω:
    inherit: κομίζω
    prefix: σύν

κράζω:
    root1: κραζ
    P: κραζ
    I: ἐκραζ
    F: κραξ
    A: ἐκραγ/ἐκραξ/ἐκεκραξ
    X: κεκραγ

ἀνακράζω:
    inherit: κράζω
    prefix: ἀνά

κρύπτω:
    root1: κρυπτ
    A: ἐκρυψ
    AN: κρυψ
    AP: ἐκρυβη!
    APN: κρυβη!
    XM: κεκρυπ

ἀποκρύπτω:
    inherit: κρύπτω
    prefix: ἀπό

ἐγκρύπτω:
    inherit: κρύπτω
    prefix: ἐν

λαγχάνω:
    root1: λαγχαν
    A: ἐλαχ
    AN: λαχ

λαμβάνω:
    root1: λαμβαν
    P: λαμβαν
    I: ἐλαμβαν
    F: λημψ
    FP: λημφθησ
    A: ἐλαβ
    AN: λᾰβ
    AP: ἐλημφθη!
    APN: λημφθη!
    X: εἰληφ

ἀναλαμβάνω:
    inherit: λαμβάνω
    prefix: ἀνά

ἀντιλαμβάνομαι:
    inherit: λαμβάνω
    prefix: ἀντί

ἀπολαμβάνω:
    inherit: λαμβάνω
    prefix: ἀπό

ἐπιλαμβάνομαι:
    inherit: λαμβάνω
    prefix: ἐπί

καταλαμβάνω:
    inherit: λαμβάνω
    prefix: κατά

μεταλαμβάνω:
    inherit: λαμβάνω
    prefix: μετά

παραλαμβάνω:
    inherit: λαμβάνω
    prefix: παρά

προσλαμβάνομαι:
    inherit: λαμβάνω
    prefix: πρός

προλαμβάνω:
    inherit: λαμβάνω
    prefix: πρό

συλλαμβάνω:
    inherit: λαμβάνω
    prefix: σύν

συναντιλαμβάνομαι:
    inherit: λαμβάνω
    prefix: σύν+ἀντί

συμπαραλαμβάνω:
    inherit: λαμβάνω
    prefix: σύν+παρά

ὑπολαμβάνω:
    inherit: λαμβάνω
    prefix: ὑπό

λανθάνω:
    root1: λανθαν
    P: λανθαν
    A: ἐλαθ
    AN: λαθ
    XM: λελη  # @@@

ἐκλανθάνω:
    inherit: λανθάνω
    prefix: ἐκ

ἐπιλανθάνομαι:
    inherit: λανθάνω
    prefix: ἐπί

λέγω:
    root1: λεγ
    P: λεγ
    I: ἐλεγ
    F: ἐρ#/λεξ # @@@
    A: $εἰπ/ἐλεξ
    AN: εἰπ/λεξ
    AP: ἐρρεθη!/ἐλεχθη!
    X: εἰρηκ
    XM: εἰρη
    Y: εἰρηκ

μακαρίζω:
    root1: μακαριζ
    P: μακαριζ
    F: μακαρι#

μανθάνω:
    root1: μανθαν
    P: μανθαν
    A: ἐμαθ
    AN: μαθ

καταμανθάνω:  # κατά+μανθάνω
    root1: καταμανθαν
    AN: καταμαθ

μέλει:
    root1: μελ
    P: μελ

μέλλω:
    root1: μελλ
    P: μελλ
    I: ἐμελλ/ἠμελλ
    F: μελλησ

μεταμέλομαι:  # μετά+μέλω
    root1: μεταμελ
    P: μεταμελ
    I: μετεμελ
    FP: μεταμεληθησ
    AP: μετεμεληθη!

μιμνῄσκομαι:
    root1: μιμνῃσκ
    P: μιμνῃσκ
    F: μνησ
    FP: μνησθησ
    AN: μνησ
    AP: ἐμνησθη!
    APN: μνησθη!
    XM: μεμνη

ἀναμιμνῄσκω:
    inherit: μιμνῄσκομαι
    prefix: ἀνά

ὑπομιμνῄσκω:
    inherit: μιμνῄσκομαι
    prefix: ὑπό

νυστάζω:
    root1: νυσταζ
    P: νυσταζ
    A: ἐνυσταξ

οἶδα:
    root1: "@@@"
    X: οἰδ/ἰσ/εἰδ/εἰδ/εἰδ~  # @@@
    Y: ᾐδ

σύνοιδα:  # σύν+οἶδα
    inherit: οἶδα
    prefix: σύν

ἀνοίγω:  # ἀνά+οἴγω
    root1: ἀνοιγ
    P: ἀνοιγ
    I: ἠνοιγ
    F: ἀνοιξ
    FP: ἀνοιγησ
    A: ἀνεῳξ/ἠνεῳξ/ἠνοιξ
    AN: ἀνοιξ
    AP: ἀνεῳχθη!/ἠνεῳχθη!/ἠνοιγη!/ἠνοιχθη!
    APN: ἀνεῳχθη!/ἀνοιγη!/ἀνοιχθη!
    X: ἀνεῳγ

διανοίγω:
    inherit: ἀνοίγω
    prefix: διά

οἰκίζω:
    root1: οἰκιζ
    P: οἰκιζ
    F: οἰκι#
    A: ᾠκισ

κατοικίζω:
    inherit: οἰκίζω
    prefix: κατά

μετοικίζω:
    inherit: οἰκίζω
    prefix: μετά

οἶμαι:
    root1: οἰ!
    P: οἰ!

ἐξολεθρεύω:  # ἐκ+ὀλεθρεύω
    root1: ἐξολεθρευ
    P: ἐξολεθρευ
    FP: ἐξολεθρευθησ

ὄλλυμι:
    root1: ὀλλυ/ὀλλυ!
    P: ὀλλυ/ὀλλυ!
    I: ὠλλυ!
    F: ὀλ#/ὀλεσ
    A: ὠλ/ὠλεσ
    AN: ὀλ/ὀλεσ

ἀπόλλυμι:
    inherit: ὄλλυμι
    prefix: ἀπό

συναπόλλυμαι:
    inherit: ὄλλυμι
    prefix: σύν+ἀπό

ὀμνύω:
    root1: ὀμνυ/ὀμνῡ!
    P: ὀμνυ/ὀμνῡ!
    A: ὠμοσ
    AN: ὀμοσ

ὀνίνημι:
    root1: ὀνινη!
    AN: ὀν  # @@@

ὀργίζομαι:
    root1: ὀργιζ
    P: ὀργιζ
    F: ὀργι#
    AP: ὠργισθη!

παροργίζω:
    inherit: ὀργίζομαι
    prefix: παρά

ὁρίζω:
    root1: ὁριζ
    P: ὁριζ
    I: ὡριζ
    F: ὁρισ/ὁρι#
    A: ὡρισ
    AN: ὁρισ
    APN: ὁρισθη!

ἀφορίζω:
    inherit: ὁρίζω
    prefix: ἀπό

προορίζω:
    inherit: ὁρίζω
    prefix: πρό

παίζω:
    root1: παιζ
    P: παιζ
    I: ἐπαιζ
    F: παιξ
    FP: παιχθησ
    A: ἐπαιξ
    AN: παιξ
    AP: ἐπαιχθη!

ἐμπαίζω:  # ἐν+παίξω @@@
    inherit: παίζω
    prefix: ἐν

παρίστημι:  # @@@
    root1: παρισταν
    P: παρισταν
    F: παραστησ
    A: παρεστα!/παρεστησ
    AN: παραστη!/παραστησ
    X: παρεστηκ
    Y: παρειστηκ

πάσχω:
    root1: πασχ
    P: πασχ
    A: ἐπαθ
    AN: παθ
    X: πεπονθ

συμπάσχω:
    inherit: πάσχω
    prefix: σύν

παύω:
    root1: παυ
    P: παυ
    I: ἐπαυ
    F: παυσ
    FP: παησ  # @@@
    A: ἐπαυσ
    AN: παυσ
    XM: πεπαυ

ἀναπαύω:
    inherit: παύω
    prefix: ἀνά

ἐπαναπαύομαι:
    inherit: παύω
    prefix: ἐπί+ἀνά

καταπαύω:
    inherit: παύω
    prefix: κατά

συναναπαύομαι:
    inherit: παύω
    prefix: σύν+ἀνά

πείθω:
    root1: πειθ
    P: πειθ
    I: ἐπειθ
    F: πεισ
    FP: πεισθησ
    A: ἐπεισ
    AP: ἐπεισθη!
    APN: πεισθη!
    X: πεποιθ
    XM: πεπεισ
    Y: ἐπεποιθ

ἀναπείθω:
    inherit: πείθω
    prefix: ἀνά

πιάζω:
    root1: πιαζ
    A: ἐπιασ
    AN: πιᾰσ
    AP: ἐπιασθη!

πίνω:
    root1: πιν
    P: πιν
    I: ἐπιν
    F: πι
    A: ἐπι
    AN: πῐ/π  # @@@
    AP: ἐποθη!
    APN: ποθη!
    X: πεπτωκ

καταπίνω:
    inherit: πίνω
    prefix: κατά

συμπίνω:
    inherit: πίνω
    prefix: σύν

πιπράσκω:
    root1: πιπρασκ
    P: πιπρασκ
    I: ἐπιπρασκ
    AP: ἐπραθη!
    APN: πραθη!
    X: πεπρακ

πίπτω:
    root1: πιπτ
    P: πιπτ
    I: ἐπιπτ
    F: πεσ#
    A: ἐπεσ
    AN: πεσ
    X: πεπτωκ

ἀναπίπτω:
    inherit: πίπτω
    prefix: ἀνά

ἀντιπίπτω:
    inherit: πίπτω
    prefix: ἀντί

ἀποπίπτω:
    inherit: πίπτω
    prefix: ἀπό

ἐκπίπτω:
    inherit: πίπτω
    prefix: ἐκ

ἐμπίπτω:
    inherit: πίπτω
    prefix: ἐν

ἐπιπίπτω:
    inherit: πίπτω
    prefix: ἐπί

καταπίπτω:
    inherit: πίπτω
    prefix: κατά

περιπίπτω:
    inherit: πίπτω
    prefix: περί

προσπίπτω:
    inherit: πίπτω
    prefix: πρός

συμπίπτω:
    inherit: πίπτω
    prefix: σύν

πλάσσω:
    root1: πλασσ
    AP: ἐπλασθη!

πυνθάνομαι:
    root1: πυνθαν
    P: πυνθαν
    I: ἐπυνθαν
    A: ἐπυθ
    AN: πυθ

στενάζω:
    root1: στεναζ
    P: στεναζ
    A: ἐστεναξ

συστενάζω:
    inherit: στενάζω
    prefix: σύν

στηρίζω:
    root1: στηριζ
    P: στηριζ
    F: στηριξ
    A: ἐστηριξ/ἐστηρισ
    AN: στηρῐξ/στηρισ
    APN: στηριχθη!
    XM: ἐστηρικ

ἐπιστηρίζω:
    inherit: στηρίζω
    prefix: ἐπί

σφάζω:
    root1: σφαζ
    P: σφαζ
    F: σφαξ
    A: ἐσφαξ
    AN: σφαξ
    AP: ἐσφαγη!

κατασφάζω:
    inherit: σφάζω
    prefix: κατά

περιτέμνω:  # περί+τέμνω
    root1: περιτεμν
    P: περιτεμν
    A: περιετεμ
    AN: περιτεμ
    AP: περιετμηθη!
    APN: περιτμηθη!

τίκτω:
    root1: τικτ
    P: τικτ
    F: τεξ
    A: ἐτεκ
    AN: τεκ
    AP: ἐτεχθη!

τρέφω:
    root1: τρεφ
    P: τρεφ
    A: ἐθρεψ
    AP: ἐτραφη!

ἀνατρέφω:
    inherit: τρέφω
    prefix: ἀνά

ἐκτρέφω:
    inherit: τρέφω
    prefix: ἐκ

τρέχω:
    root1: τρεχ
    P: τρεχ
    I: ἐτρεχ
    A: ἐδραμ

ἐπισυντρέχω:
    inherit: τρέχω
    prefix: ἐπί+σύν

κατατρέχω:
    inherit: τρέχω
    prefix: κατά

περιτρέχω:
    inherit: τρέχω
    prefix: περί

προτρέχω:
    inherit: τρέχω
    prefix: πρό

συντρέχω:
    inherit: τρέχω
    prefix: σύν

τυγχάνω:
    root1: τυγχαν
    P: τυγχαν
    A: ἐτυχ
    AN: τυχ
    X: τετυχ

ἐντυγχάνω:
    inherit: τυγχάνω
    prefix: ἐν

ἐπιτυγχάνω:
    inherit: τυγχάνω
    prefix: ἐπί

συντυγχάνω:
    inherit: τυγχάνω
    prefix: σύν

ὑπερεντυγχάνω:
    inherit: τυγχάνω
    prefix: ὑπέρ+ἐν


φαίνω:
    root1: φαιν
    P: φαιν
    F: φαν#
    FP: φανησ
    AN: φα!/φαν
    AP: ἐφανη!
    APN: φανη!

ἀναφαίνω:
    inherit: φαίνω
    prefix: ἀνά

ἐπιφαίνω:
    inherit: φαίνω
    prefix: ἐπί

φέρω:
    root1: φερ
    P: φερ
    I: ἐφερ
    F: οἰσ
    A: ἠνεγκ
    AN: ἐνεγκ
    AP: ἠνεχθη!
    APN: ἐνεχθη!
    X: ἐνηνοχ

ἀναφέρω:
    inherit: φέρω
    prefix: ἀνά

ἀποφέρω:
    inherit: φέρω
    prefix: ἀπό

διαφέρω:
    inherit: φέρω
    prefix: διά

εἰσφέρω:
    inherit: φέρω
    prefix: εἰς

ἐκφέρω:
    inherit: φέρω
    prefix: ἐκ

ἐπιφέρω:
    inherit: φέρω
    prefix: ἐπί

καταφέρω:
    inherit: φέρω
    prefix: κατά

παραφέρω:
    inherit: φέρω
    prefix: παρά

περιφέρω:
    inherit: φέρω
    prefix: περί

προσφέρω:
    inherit: φέρω
    prefix: πρός

προφέρω:
    inherit: φέρω
    prefix: πρό

συμφέρω:
    inherit: φέρω
    prefix: σύν

ὑποφέρω:
    inherit: φέρω
    prefix: ὑπό

φεύγω:
    root1: φευγ
    P: φευγ
    F: φευξ
    A: ἐφυγ
    AN: φυγ
    X: πεφευγ

διαφεύγω:
    inherit: φεύγω
    prefix: διά

ἐκφεύγω:
    inherit: φεύγω
    prefix: ἐκ

καταφεύγω:
    inherit: φεύγω
    prefix: κατά


χαίρω:
    root1: χαιρ
    P: χαιρ
    I: ἐχαιρ
    FP: χαρησ
    AP: ἐχαρη!
    APN: χαρη!

συγχαίρω:
    inherit: χαίρω
    prefix: σύν

χέω:  # doesn't quite behave like an epsilon contract verb
    root1: χε/χυνν
    P: χε/χυνν
    I: ἐχε/ἐχυνν
    F: χε#
    FP: χυθησ
    A: ἐχε
    AP: ἐχυθη!
    XM: κεχυ

ἐκχέω:
    inherit: χέω
    prefix: ἐκ

καταχέω:
    inherit: χέω
    prefix: κατά

συγχέω:
    inherit: χέω
    prefix: σύν


ψύχομαι:
    root1: ψυχ
    P: ψυχ
    FP: ψυγησ
    A: ἐψυξ
    AN: ψυξ

ἀναψύχω:
    inherit: ψύχομαι
    prefix: ἀνά

ἐκψύχω:
    inherit: ψύχομαι
    prefix: ἐκ

καταψύχω:
    inherit: ψύχομαι
    prefix: κατά
